en: Humidifier features: Adjustable mist direction; Aromatherapy tray; Auto shut-off; Built-in hygrometer; Filter-free; Night light; Remote control; Smart connectivity; Timer; Warm mist option; Other
pt-BR: Características do umidificador: Direção de névoa ajustável; Bandeja de aromaterapia; Desligamento automático; Higrômetro integrado; Sem filtro; Luz noturna; Controle remoto; Conectividade inteligente; Timer; Opção de névoa quente; Outro
ja: 加湿器の機能: 調整可能なミスト方向; アロマテラピートレイ; オートシャットオフ; 内蔵湿度計; フィルターフリー; 常夜灯; リモコン; スマートコネクティビティ; タイマー; 温ミストオプション; その他
el: Χαρακτηριστικά υγραντήρα: Ρυθμιζόμενη κατεύθυνση νέφους υγρασίας; Δίσκος αρωματοθεραπείας; Αυτόματη διακοπή; Ενσωματωμένο υγρόμετρο; Χωρίς φίλτρο; Φως νυκτός; Τηλεχειρισμός; Έξυπνη συνδεσιμότητα; Χρονοδιακόπτης; Επιλογή ζεστού νέφους υγρασίας; Άλλο
fi: Ilmankostuttimen ominaisuudet: Säädettävä sumutuksen suunta; Aromaterapia-alusta; Automaattinen sammutus; Sisäänrakennettu kosteusmittari; Ilman suodatinta; Yövalo; Kauko-ohjain; Älykäs liitettävyys; Ajastin; Lämmin sumuvaihtoehto; Muu
pt-PT: Características do humidificador: Direção da névoa ajustável; Tabuleiro de aromaterapia; Desligamento automático; Higrómetro integrado; Sem filtro; Luz noturna; Controlo remoto; Conectividade inteligente; Temporizador; Opção de névoa quente; Outro
it: Caratteristiche dell'umidificatore: Direzione del getto regolabile; Vassoio per aromaterapia; Spegnimento automatico; Igrometro incorporato; Senza filtro; Luce notturna; Telecomando; Connettività intelligente; Timer; Opzione erogazione calda; Altro
fr: Caractéristiques de l’humidificateur: Direction de la brume réglable; Plateau d’aromathérapie; Arrêt automatique; Hygromètre intégré; Sans filtre; Veilleuse; Télécommande; Connectivité intelligente; Minuterie; Option vapeur chaude; Autre
zh-TW: 加濕器功能: 可調節噴霧方向; 芳香托盤; 自動關機; 內建濕度計; 無濾芯; 夜晚照明燈; 遙控; 智慧連線; 計時器; 溫熱水霧選項; 其他
hr-HR: Značajke ovlaživača zraka: Podesivi smjer maglice; Posudica za aromaterapiju; Automatsko isključivanje; Ugrađeni higrometar; Bez filtra; Noćno svjetlo; Upravljanje na daljinu; Pametna povezivost; Timer; Opcija tople maglice; Ostalo
tr: Nemlendirici özellikleri: Ayarlanabilir buhar yönü; Aromaterapi tepsisi; Otomatik kapanma; Dahili higrometre; Filtresiz; Gece ışığı; Uzaktan kumanda; Akıllı bağlantı; Zamanlayıcı; Sıcak buhar seçeneği; Diğer
sv: Specifikationer för luftfuktare: Justerbar dimriktning; Aromaterapibricka; Automatisk avstängning; Inbyggd hygrometer; Filterfritt; Nattbelysning; Fjärrkontroll; Smart uppkoppling; Timer; Varm dimma-alternativ; Övrigt
hu: Párásító jellemzői: Állítható ködirány; Aromaterápiás tálca; Automatikus kikapcsolás; Beépített higrométer; Szűrőmentes; Éjszakai fény; Távvezérlés; Intelligens kapcsolat; Időzítő; Meleg köd opció; Egyéb
ko: 가습기 특징: 조절형 분무 방향; 아로마테라피 트레이; 자동 꺼짐; 내장형 습도계; 필터 없음; 야간 조명; 원격 제어; 스마트 연결; 타이머; 온과습 옵션; 기타
da: Luftfugters funktioner: Justerbar tågeretning; Aromaterapibakke; Automatisk slukning; Indbygget hygrometer; Filterfri; Natlys; Fjernbetjening; Smart tilslutning; Timer; Varm tågeindstilling; Andet
sl-SI: Značilnosti vlažilnika zraka: Nastavljiva smer megle; Pladenj za aromaterapijo; Samodejni izklop; Vgrajen higrometer; Brez filtra; Nočna lučka; Daljinsko upravljanje; Pametna povezljivost; Timer; Možnost tople megle; Druga
sk-SK: Funkcie zvlhčovača: Nastaviteľný smer hmly; Aromaterapeutický podnos; Automatické vypnutie; Vstavaný vlhkomer; Bez filtra; Nočné svetlo; Diaľkové ovládanie; Inteligentné pripojenie; Časovač; Možnosť teplej hmly; Iné
es: Características del humidificador: Dirección ajustable del vapor; Bandeja de aromaterapia; Apagado automático; Higrómetro incorporado; Sin filtro; Luz nocturna; Control remoto; Conectividad inteligente; Temporizador; Opción de vapor tibio; Otros
nb: Luftfukterens funksjoner: Justerbar tåkeretning; Aromaterapibrett; Automatisk avslåing; Innebygd hygrometer; Filterfritt; Nattlys; Fjernkontroll; Smart tilkobling; Tidtaker; Varm tåke-alternativ; Annet
th: คุณสมบัติของเครื่องเพิ่มความชื้น: ปรับทิศทางไอน้ำได้; ถาดน้ำมันหอมระเหย; ปิดอัตโนมัติ; มีเครื่องวัดความชื้นในตัว; ไม่ต้องใช้ไส้กรอง; ไฟกลางคืน; รีโมตควบคุม; รองรับการเชื่อมต่ออัจฉริยะ; ตัวจับเวลา; โหมดไอน้ำอุ่น; อื่นๆ
bg-BG: Характеристики на овлажнителя: Регулируема посока на мъглата; Тавичка за ароматерапия; Автоматично изключване; Вграден хигрометър; Без филтър; Нощно осветление; Дистанционно управление; Смарт връзка; Таймер; Опция за топла мъгла; Друго
lt-LT: Drėkintuvo savybės: Reguliuojama rūko kryptis; Aromaterapijos dėklas; Automatinis išsijungimas; Įmontuotas higrometras; Be filtro; Naktinė lemputė; Nuotolinio valdymo pultas; Išmanus ryšys; Laikmatis; Šilto rūko parinktis; Kita
de: Merkmale des Luftbefeuchters: Einstellbare Nebelrichtung; Aromatherapie-Tablett; Automatische Abschaltung; Eingebautes Hygrometer; Filterfrei; Nachtlicht; Fernsteuerung; Intelligente Vernetzung; Timer; Warmnebeloption; Sonstiges
nl: Kenmerken van luchtbevochtiger: Verstelbare nevelrichting; Aromatherapieblad; Automatisch uitschakelen; Ingebouwde hygrometer; Filtervrij; Nachtlicht; Afstandsbediening; Slimme connectiviteit; Timer; Warme mistoptie; Overig
ro-RO: Caracteristicile umidificatorului: Direcție reglabilă a aerosolilor; Tavă de aromaterapie; Oprire automată; Higrometru încorporat; Fără filtru; Lumină de noapte; Telecomandă; Conectivitate inteligentă; Cronometru; Opțiune de ceață caldă; Altele
cs: Funkce zvlhčovače: Nastavitelný směr proudění mlhy; Aromaterapeutická vanička; Automatické vypnutí; Vestavěný vlhkoměr; Bez filtru; Noční světlo; Dálkové ovládání; Chytré připojení; Časovač; Možnost teplé mlhy; Jiné
ru: Характеристики увлажнителя: Регулируемое направление распыления; Лоток для ароматерапии; Автоматическое отключение; Встроенный гигрометр; Без фильтра; Подсветка; Пульт дистанционного управления; Интеллектуальное подключение; Таймер; Функция теплого тумана; Другое
zh-CN: 加湿器功能: 可调节喷雾方向; 香薰托盘; 自动关机; 内置湿度计; 无滤芯; 夜灯; 遥控; 智能连接; 定时; 暖雾选项; 其他
vi: Tính năng của máy tạo độ ẩm: Hướng phun sương có thể điều chỉnh; Khay chứa tinh dầu thơm; Tự động tắt; Máy đo độ ẩm tích hợp bên trong; Không cần bộ lọc; Đèn ngủ; Điều khiển từ xa; Kết nối thông minh; Hẹn giờ; Tùy chọn phun sương ấm; Khác
pl: Funkcje nawilżacza: Regulowany kierunek mgiełki; Tacka do aromaterapii; Automatyczne wyłączanie; Wbudowany higrometr; Bez filtra; Oświetlenie nocne; Zdalne sterowanie; Łączność smart; Timer; Opcja ciepłej mgiełki; Pozostałe